# 关于同一控制下企业合并的问题

提问人：wtbcpa1 时间：2021-06-15 14:53:53
请教陈版：
案例背景： 2016 年：A公司出资 1100 设立B公司，持有B公司100%股权，B公司出资 100 设立C公司，持有C公司100%股权，其后年度B公司和C公司的股权结构未发生变化。 2020 年 2 月：在A公司实际控制人的主导下，B公司将其持有的C公司100%股权划转给A公司（A公司分录：借：长期股权投资-C 100 贷：长期股权投资-B 100； B公司分录：借：实收资本 100 贷：长期股权投资-C 100），A公司又将其持有的B公司100%的股权划转给了C，C公司注册资本仍然为 100 不变动（A公司分录：借：长期股权投资-C 1000 贷：长期股权投资-B 1000； C公司分录：借：长期股权投资-B 1000 贷：资本公积-A 1000），即在 2020 年，ABC三个公司之间的股权结构由A控制B，B控制C 变成了A控制C，C控制B。
现在C公司需要出具2017-2020年 6 月三年一期报告，为简化案例，假设B、C公司账面只有货币资金和长期股权投资和权益类科目，那么 2020年 6 月 30 日的合并资产负债表的结果为货币资金 1100 ，实收资本-A 100，资本公积-A 1000。
问题：在编制 2017 、 2018 、 2019 年的合并报表时，同一控制下企业合并中按一体化存续原则编制合并报表，那么在 2019 年 12 月 31 日的资产负债表的结果为货币资金 1100 、权益类科目应该为以下哪一种，原因是什么？（ 1 ）实收资本-B 100 资本公积-A 1000（ 2 ）实收资本-A 100 资本公积-A 1000（ 3 ） 资本公积-A 1100？

回答人：chenyiwei
因为是C公司需要出具2017-2020年 6 月三年一期报告，所以报告期内的实收资本都应当是C公司账面的实收资本，即 100 。相应地资本公积为1000 。
建议回避实收资本明细是A还是B的问题，通过对重组过程的文字说明予以补充。